# 销售退回

提问人：zhs7403 时间：2019-09-17 19:54:15
A 公司本年向 Y 公司销售一批存货，其中因部分存货存在质量问题，Y 公司要求退货，a 公司同意了退货要求，但 a 公司认为截至 12 月 31 日，该批退回的存货在途，尚未抵达 A公司，因此该批存货的控制权未转移，故本期不能作为销售退回处理。请问对此类在途退货新准则如何把握销售退回时点？

回答人：chenyiwei
https://bbs.esnai.com/thread-5393524-1-1.html

提问人：zhs7403 时间：2019-09-19 11:45:12
陈老师， 2 个有差异，这个问题说的是该批退回的存货在途，而上一个说的是还在 Y库中，如果在途，新收入准则何时确认退回时间？

回答人：chenyiwei
这应当还是基于何时取得对该商品的控制权作为确认在途存货或者债权的区分标准。

提问人：zhs7403 时间：2019-12-26 08:05:05
A 公司由于转变经销策略，与部分经销商终止了合作，并对其没有最终实现销售的商品要求退回，按照原销售金额付款。针对此项涉及管理层经营决策导致的交易，以下方案哪一个正确：
1.冲减本年收入，针对退回商品本次再次销售的，继续确认收入；
2. 退回图书作为采购处理，再次销售的，继续确认收入。

回答人：chenyiwei
建议采用第一种方案处理。

提问人：zhs7403 时间：2019-12-26 08:05:05
因为原商品已经实现销售，本身经销商已经对商品有个自主决定权，那么本次回购是否是认定为一项新的履约义务，作为采购更为合适？

回答人：chenyiwei
也可以这样考虑，但个人更倾向于作为销售退回处理。